【裁判字號】    98,審小上,69
【裁判日期】    980527
【裁判案由】    侵權行為損害賠償
【裁判全文】
臺灣臺北地方法院民事裁定            98年度審小上字第69號
上  訴  人  甲○○
被  上訴人  乙○○
上列當事人間請求侵權行為損害賠償事件，上訴人對於中華民國
98年3月16日本院臺北簡易庭98年度北小字第298號第一審判決提
起上訴，本院裁定如下：
    主  文
上訴駁回。
第二審訴訟費用新臺幣壹仟伍佰元由上訴人負擔。
    理  由
一、按對於小額程序第一審裁判之上訴或抗告，非以其違背法令
    為理由，不得為之；上訴狀內應記載上訴理由，表明下列各
    款事項：一原判決所違背之法令及其具體內容。二依訴訟資
    料可認為原判決有違背法令之具體事實，民事訴訟法第436
    條之24第2項、第436條之25定有明文。又依同法第436條之
    32 第2項準用第468條、第469條第1款至第5款規定，判決不
    適用法規或適用不當者，為違背法令，其中，判決有同法第
    469條第1款至第5款情形之一者，為當然違背法令。是當事
    人於小額訴訟程序提起上訴，如依民事訴訟法第468條規定
    ，以第一審判決有不適用法規或適用法規不當為理由時，其
    上訴狀或理由書應有具體之指摘，並揭示該法規之條項或其
    內容。若係成文法以外之法則，應揭示該法則之旨趣。倘為
    司法院解釋、或最高法院之判例，則應揭示該判解之字號或
    其內容。如以民事訴訟法第469條第1款至第5款情形為理由
    時，其上訴狀或理由書，應揭示合於該條款之事實。故對於
    小額程序之第一審裁判提起上訴時，如上訴論旨並未具體指
    出原審認定事實有如何違反法令情事，更未具體指明其所違
    反法令之條項或其內容，不得謂已合法表明上訴理由，其上
    訴自難認為合法（最高法院70年台上字第720號判例意旨參
    照），而屬上訴不合程式，第二審法院應依同法第436條之
    32第2項準用同法第444條第1項以裁定駁回之（最高法院72
    年度台聲字第113號裁定意旨參照）。
二、上訴意旨略以：(一)依民法第213條損害賠償，回復原狀，被
    上訴人並未通知而自行換新；(二)被上訴人購買冰品檯之大臺
    北店家說，客戶常索取空白單蓋店章自行填寫；被上訴人提
    出之證物訂貨單顯係出於被上訴人之筆跡；送貨地址未詳細
    填寫，縱係客戶自取，也會在訂貨單上寫自取，不可能只寫
    木柵而沒地址，可傳大臺北人員作證；(三)被上訴人主張因毀
    損當日，其新開幕在做促銷，可請被上訴人提出證明；(四)毀
    損玻璃到府換裝不超過三小時，費用亦不超過3,000元云云
    。
三、經查，觀諸上訴人於上訴狀內所記載之上訴理由，核係就原
    審取捨證據及認定事實之職權行使，指摘其為不當，而未具
    體說明其有何不適用法規或適用法規不當之情形，並揭示該
    法規之條項或其內容，及合於民事訴訟法第469條所列各款
    之事實，難認對該判決之如何違背法令已有具體之指摘，上
    訴人既未表明原判決所違背之法令及其具體內容，亦未表明
    依訴訟資料可認為原判決有違背法令之具體事實，揆諸前揭
    說明，應認其上訴為不合法。
四、本件第二審訴訟費用，確定為如主文第2項所示金額。
五、據上論結，本件上訴為不合法，依民事訴訟法第436條之32
    第1項、第2項、第444條第1項前段、第95條、第78條、第43
    6條之19第1項，裁定如主文。
中    華    民    國    98    年    5     月    27    日
                  民事第六庭  審判長法  官  劉坤典
                                    法  官  蔡和憲
                                    法  官  許純芳
以上正本係照原本作成。
本裁定不得抗告。
中    華    民    國    98    年    5     月    27    日
                                    書記官  陳怡君


司法院資訊處製作；財團法人民間司法改革基金會備份。
